【裁判字號】    95,交聲,183
【裁判日期】    951023
【裁判案由】    違反道路交通管理處罰條例聲明異議
【裁判全文】
臺灣基隆地方法院交通事件裁定         95年度交聲字第183號
原處分機關  交通部公路總局臺北區監理所基隆監理站
異  議  人
即受處分人  甲○○
上列異議人即受處分人因違反道路交通管理處罰條例案件，對於
交通部公路總局臺北區監理所基隆監理站中華民國95年9 月27日
所為之處分（原處分案號：基監字第裁42-R00000000號），聲明
異議，本院裁定如下：
    主  文
異議駁回。
    理  由
一、原處分意旨略以：異議人即受處分人甲○○於民國95年8 月
    29日下午6 時，騎乘M8K-352 號機車，行經基隆市○○路有
    燈光號誌管制之交岔路口（以下簡稱系爭路口）闖紅燈，為
    警攔停後掣單舉發，核無不合，爰依道路交通管理處罰條例
    第53條第1 項規定，裁處異議人罰鍰新臺幣（下同）1,800
    元，並依同條例第63條第1 項第3 款規定，記違規點數3 點
    等語。
二、異議意旨則略以：系爭路口實為三岔路口，是異議人之違規
    行為，應僅止於紅燈右轉，乃原處分機關竟以「闖紅燈」為
    由，對異議人據以裁罰，異議人自難甘服，爰於法定期間提
    起本件異議等語。
三、按汽車駕駛人，行經有燈光號誌管制之交岔路口闖紅燈者，
    處新臺幣一千八百元以上五千四百元以下罰鍰。道路交通管
    理處罰條例第53條第1 項定有明文。且依同條例第63條第1
    項第3 款規定，汽車駕駛人違反上揭規定者，除依原條款裁
    處罰鍰外，並記違規點數三點。
四、經查：異議人即受處分人甲○○於前揭時、地，騎乘M8K-35
    2 號機車，行經系爭路口違規闖紅燈之事實，業據證人詹昆
    峰即本件舉發員警到庭結稱：「異議人當時行向的路口號誌
    時向為：『紅燈』、『黃燈』、『箭頭直行綠燈』、『箭頭
    直行綠燈及箭頭左轉綠燈』。異議人當時是紅燈闖越路口被
    我攔停開單，該處並無異議人所謂的右轉路口，而且東信路
    與崇法街交界處，異議人的行向雖有轉彎弧度，但弧度不大
    ，不至於被誤解成右轉路口。」（本院95年10月18日訊問筆
    錄第2 頁）等語明確；核其到庭所證之上開各節，並與卷附
    「顯示系爭路口號誌時相」之照片相符，且有證人詹昆峰繪
    製之現場圖1 紙在卷可考。異議人藉系爭路口略有弧度為由
    ，空言抗辯其乃紅燈「右轉」云云，自係一無可採。況且，
    細稽卷附照片之所示，亦明顯可見系爭路口兼有「人行穿越
    道」暨「行人專用號誌」之設置；即異議人行向之路口號誌
    倘呈「圓形紅燈」，該「行人專用號誌」則反呈「行走行人
    」圖案併同讀秒數字之顯示，用以指示行人儘速通行。乃異
    議人竟擅憑己意拒絕停等「圓形紅燈」，核其所為，實已嚴
    重危害往來行人安全，要無可取。
五、綜上所陳，異議人行經基隆市○○路有燈光號誌管制之系爭
    路口闖紅燈之違規事實明確，原處分機關援引首開規定，對
    異議人為首揭裁處，即為適法，並無不合；異議人猶執前詞
    置辯，洵無足取，並無理由，應予駁回。
六、據上論斷，應依道路交通案件處理辦法第19條，裁定如主文
    。
中    華    民    國    95    年    10    月    23    日
                  交通法庭法  官  王慧惠
以上正本證明與原本無異。
對於本件裁定如有不服，應於收受送達後5日內，向本院提出抗
告書狀，敘述抗告之理由，抗告於臺灣高等法院。
中    華    民    國    95    年    10    月    23    日
                          書記官  王一芳


司法院資訊處製作；財團法人民間司法改革基金會備份。
